臺灣臺北地方法院民事裁定
111年度重家繼訴字第25號
聲請人即
原    告    林讚育  

訴訟代理人  薛維平律師                      
相對人即
追加原告    林純純  
上列聲請人因與被告林讚生間請求返還不當得利事件，聲請命追
加相對人為原告，本院裁定如下：
    主  文
相對人林純純應於收受本裁定之日起五日內，追加為原告，逾期
未追加，視為已一同起訴。
    理  由
一、按訴訟標的對於數人必須合一確定而應共同起訴，如其中一
    人或數人拒絕同為原告而無正當理由者，法院得依原告聲請
    ，以裁定命該未起訴之人於一定期間內追加為原告。逾期未
    追加者，視為已一同起訴；法院為前項裁定前，應使該未起
    訴之人有陳述意見之機會；第1項未共同起訴之人所在不明
    ，經原告聲請命為追加，法院認其聲請為正當者，得以裁定
    將該未起訴之人列為原告，民事訴訟法第56條之1第1項、第
    2項、第3項定有明定，此依家事事件法第51條之規定，於家
    事訴訟事件，準用之。次按繼承人有數人時，在分割遺產前
    ，各繼承人對於遺產全部為公同共有，民法第1151條明文規
    定。又公同共有物之處分及其他之權利行使，除法律另有規
    定外，應得公同共有人全體之同意，民法第828條第3項亦有
    明文。此項規定，依同法第831 條規定，於公同共有債權準
    用之。故繼承人因繼承而取得之遺產，其所生之不當得利或
    侵權行為損害賠償請求權，乃公同共有債權。如由公同共有
    人即繼承人中之一人或數人就此項債權為訴訟上之請求時，
    自須得由公同共有人全體為原告，其當事人之適格始無欠缺
    。
二、聲請意旨略以：聲請人即原告、相對人及林讚生均為被繼承
    人林文卿之繼承人，因林讚生於被繼承人生前在美國提領美
    金存款合計321萬8285.66美元，並據為己有，屬無法律上原
    因，侵害被繼承人之權利，致被繼承人受有損害，被繼承人
    對林讚生即有侵權行為損害賠償請求權、不當得利返還請求
    權，上開債權自繼承後由全體繼承人公同共有，依民法第83
    1條準用第828條，應由繼承人全體共同行使，並一同起訴，
    當事人始為適格。惟相對人林純純拒絕同為原告，為此聲請
    追加其為原告等語。
三、查被繼承人林文卿之繼承人為聲請人、相對人及林讚生三人
    ，有戶籍謄本附於本院108年重家繼訴字第39號卷可稽。又
    聲請人主張林讚生擅自提領被繼承人之美金存款，依民法不
    當得利及侵權行為損害賠償之規定，請求林讚生將上開款項
    及其法定利息返還予全體繼承人，核屬公同共有權利之行使
    ，其訴訟標的對於之其他繼承人有合一確定之必要，自應以
    林讚生為被告以外之全體繼承人為原告，當事人適格始無欠
    缺。然相對人111年3月11日具狀表示不同意為本案原告，惟
    聲請人提起本案訴訟，依其主張之原因事實乃為伸張其繼承
    之權利所必要，相對人如拒絕同為原告，將使本案訴訟當事
    人不適格，妨害聲請人權利之行使，且林讚生是否有上開返
    還或賠償損害之義務，對聲請人及相對人亦有合一確定之必
    要。從而，聲請人依民事訴訟法第56條之1第1項規定，聲請
    本院裁定命相對人於一定期間內追加為原告，核屬正當，應
    予准許。爰命相對人應於收受本裁定正本後5日內追加為原
    告，逾期未追加，即視為已一同起訴。
四、爰裁定如主文。　　　
中　　華　　民　　國　　111 　年　　3 　　月　　16　　日
                    家事法庭  法      官  李莉苓
以上正本係照原本作成。
如對本裁定抗告，須於裁定送達後10日之不變期間內，向本院提
出抗告狀，並繳納抗告費新臺幣1,000元
中　　華　　民　　國　　111 　年　　3 　　月　　16　　日
                              書  記  官  孫捷音